臺灣臺中地方法院交通事件事裁定　　　　　　　　九十二年度交聲字第一二四一號
　　原處分機關　交通部公路總局台中區監理所
　　受 處分 人　甲○○
右列受處分人因違反道路交通管理處罰條例案件，對於交通部公路總局臺中區監理所
民國九十二年十二月五日所為之裁決（中監違字第裁六○─Ｇ00000000號裁
決書），聲明異議，本院裁定如左：
    主  文
原處分撤銷。
甲○○駕駛人行車速度，超過規定之最高時速二十公里以上，處罰鍰新臺幣壹仟貳佰
元，並記違規點數壹點。
    理  由
一、原處分機關略以：本案係臺中市警察局交通隊於民國九十二年九月二十一日以Ｇ
    00000000號舉發通知單舉發受處分人甲○○所有之車號三Ｊ─六二七九
    號自小客車於九十二年九月二十一日十五時四十八分許在臺中市○○路、崇仁街
    口處，有行車速限五十公里，經測時速七十五公里，超速二十五公里滿二十公里
    以上之違規，受處分人未於應到案日期前提出申訴，該所遂於九十二年十二月五
    日以中監違字第裁六○─Ｇ00000000號裁決書裁處罰鍰新臺幣二千四百
    元，並記違規點數一點；逾期則依裁決書處罰主文規定裁處，於法並無不合等語
    。
二、本件異議人即受處分人甲○○則以：異議人七十年一月十七日起即設籍於臺中市
    ○○街七十五號至今，信件文書、通知書均可收訖，每年車輛牌照稅、燃料稅均
    收訖無誤，逕行舉發違規通知單無任何形式郵件告知受處分人，即開立裁決書，
    顯有違誤，爰聲明異議云云。
三、按汽車駕駛人，行車速度，超過規定之最高時速，處新臺幣一千二百元以上二千
    四百元以下罰鍰，並記違規點數一點，道路交通管理處罰條例、四十條第一項、
    第六十三條分別定有明文。另汽車違反道路交通管理事件，以科學儀器取得違規
    證據資料，足資認定其違規事實者，得逕行舉發之，而逕行舉發，應記明車輛牌
    照號碼、車型等可資辨明之資料，查明汽車所有人姓名或名稱、住址，並以該汽
    車所有人為被通知人製單舉發之，由舉發機關送達被通知人；再按對於當事人之
    送達，應為送達之處所不明者，行政機關得依申請准為公示送達，如無人為公示
    送達之申請者，行政機關為避免行政程序遲延，認有必要時，得依職權命為公示
    送達，亦分別為行政程序法第七十八條第一項第一款、第二項所明定。
四、經查：本件受處分人即異議人甲○○所有之車號之車號三Ｊ─六二七九號自小客
    車於九十一年九月二十一日十五時四十八分許在臺中市○○路、崇仁街口處，有
    行車速限五十公里，經測時速七十五公里，超速二十五公里滿二十公里以上之違
    規，為臺中市警察局交通隊依採證照片逕行舉發，並掣開舉發通知單等情，有Ｇ
    00000000號舉發通知單等在卷可稽。本件異議人雖不否認有前揭違規事
    實，惟辯稱：異議人七十年一月十七日起即設籍於臺中市○○街七十五號至今，
    信件文書、通知書均可收訖，每年車輛牌照稅、燃料稅均收訖無誤，逕行舉發違
    規通知單無任何形式郵件告知受處分人，即開立裁決書，顯有違誤，爰聲明異議
    云云。然經查：前揭舉發通知單業由原舉發機關寄發至受處分人當時之戶籍地即
    「臺中市○○街七十五號」此有法務部戶役政連結作業系統關於受處分人甲○○
    之個人基本資料表一紙在卷可稽，後因「查無此人」無法送達而退件，原舉發單
    位乃於九十二年四月三十日以中市警交字第０９２０００７６６３２號公告辦理
    公示送達等情，並有前揭公告、舉發單影本、郵政機關無法投遞退件證明章等在
    卷足憑；從而，受處分人所有之車號三Ｊ─六二七九號自小客車既有前揭違規行
    為，且舉發單依其當時之戶籍地址即汽車登記住址寄送在無法送達而退件後，原
    舉發單位亦已依法辦理公示送達，已生送達之效力，裁決機關本於職權，依法裁
    罰，自無不當。惟裁決機關以異議人因逾期限內到案，復依違反道路交通管理事
    件統一裁罰標準表規定：逾期者，處罰鍰新臺幣二千四百元，以加重罰鍰方式裁
    處。然該統一裁罰標準表係依有否自動到案裁決及是否期限內繳納及逾期繳納日
    數而對同一違規事實為不同之金額之裁罰。然本件受處分人所應受領之舉發違反
    道路交通事件通知書係依法為公示送達而生送達之效力，固無是否送達合法與否
    之問題，然而該舉發違反道路交通事件通知書既為公示送達，則受處分人自無從
    得知業經受違規之舉發，事實上亦根本無法自行到案接受裁決或依限繳納罰鍰，
    況且本件違規單上之應到案日期為九十一年十一月十八日前，而本件之公示送達
    公告日期則為九十二年四月三十日，顯然在警察機關將通知書公示送達之前，已
    逾應到案日期，遑論公示送達生效日係在公示送達日起二十日，受處分人實無從
    享有自行到案接受裁決或按期限繳納較低額罰鍰之利益，是以原處分機關援引違
    反道路交通管理事件統一裁罰標準表加倍裁處受處分人，即有未合，原處分自應
    撤銷，並由本院依道路交通管理處罰條例第四十條第一項、第六十三條裁罰如主
    文第二項
五、據上論斷，應依道路交通管理處罰條例第八十七條第二項，道路交通案件處理辦
    法第十九條、第二十條之規定，裁定如主文。
中      華      民      國    九十三    年      二      月    二十六    日
    臺灣臺中地方法院交通法庭
                                    法  官  張清洲
右正本證明與原本無異。
如不服本裁定應於送達後五日內向本院提出抗告狀。
                                    書記官
中      華      民      國    九十三    年      二      月    二十六    日
